【裁判字號】    95,訴,51
【裁判日期】    950824
【裁判案由】    違反槍砲彈藥刀械管制條例
【裁判全文】
臺灣新竹地方法院刑事判決                95年度訴字第51號
公  訴  人  臺灣新竹地方法院檢察署檢察官
被      告  乙○○
                    （另案在臺灣新竹監獄執行中）
指定辯護人  本院公設辯護人甲○○
上列被告因違反槍砲彈藥刀械管制條例案件，經檢察官提起公訴
（94年度偵字第5811號），本院判決如下：
    主  文
乙○○未經許可，寄藏其他可發射子彈具有殺傷力之改造手槍，
處有期徒刑年肆月，併科罰金新臺幣捌萬元，罰金如易服勞役
，以新臺幣壹仟元折算壹日。扣案如附表所示之槍枝、子彈均沒
收。
    事  實
一、乙○○前於民國89、90年間，因恐嚇、竊盜、違反毒品危害
    防制條例等案件，分別經本院89年度少連易字第21號、89年
    度易字第934號及臺灣高等法院89年度上訴字957號各判處有
    期徒刑10月、8月、3年6月，經本院以90年度聲字第522號合
    併定應執行刑為4年10月。復因違反毒品危害防制條例，經
    本院以89年度易字第1280號判處有期徒刑6月，與前開有期
    徒刑接續執行後，於93年10月27日因縮短刑期假釋出監並交
    付保護管束（於95年5月29日始期滿）。竟於假釋期間即未
    能守法，明知未經許可不得持有可發射子彈具有殺傷力之各
    式槍枝及子彈，竟於94年9月初某日，在新竹縣竹北市○○
    街305號4樓404室之租屋處，自名為「邱文光」之真實、姓
    名年籍不詳成年男子處，收受附表所列之改造槍枝、子彈後
    ，將之藏放於上述租屋處房間之衣櫥內。嗣於94年10月26日
    16 時20分許，為警於上址查獲，並扣得上述槍枝、子彈。
二、案經新竹市警察局報請臺灣新竹地方法院檢察署檢察官偵查
    起訴。
    理  由
一、訊據被告乙○○坦承前揭受「邱文光」之託寄藏附表所示槍
    、彈之事實不諱，核與證人鍾麗娟於警詢中之證述相符（見
    偵查卷第9至10頁），並有如附表所示之槍枝、子彈扣案（
    扣押物品清單見偵查卷第57至58頁）及新竹市警察局自願搜
    索同意書、搜索扣押筆錄、扣押物品目錄表各1份、照片8張
    附卷為憑（見偵查卷第11至19頁）。又前述扣案之槍枝、子
    彈經送內政部警政署刑事警察局以性能檢驗法鑑驗結果，認
    均具有殺傷力，有如附表鑑定文號欄所列鑑定報告存卷可考
    （見偵查卷第54頁至56頁）。從而，本件事證明確，被告犯
    行堪以認定。至於被告至審理時始聲請本院追查「邱文光」
    之真實姓名、年籍後傳訊到庭，然審酌被告既已坦承受人之
    託寄藏附表所示槍、彈，則「邱文光」之真實姓名、年籍自
    無需再予調查，而應由職司犯罪偵查之檢察官另為偵處，其
    此部分聲請尚無准許之必要，併此指明。
二、核被告所為，係犯槍砲彈藥刀械管制條例第8條第4項之未經
    許可寄藏可發射子彈具有殺傷力槍枝罪、同條例第12條第4
    項之未經許可寄藏子彈罪。原起訴書所犯法條欄固然記載被
    告所犯分別為未經許可持有可發射子彈具有殺傷力槍枝罪及
    未經許可持有子彈罪，然依本院前述認定，被告本案行為態
    樣應屬寄藏而非持有，公訴意旨此部分即有未恰，起訴法條
    應予變更。被告一次受託寄藏附表所示槍、彈，係以一行為
    觸犯前開二罪名之想像競合犯，應從一重之未經許可寄藏可
    發射子彈具有殺傷力槍枝罪處斷。爰審酌被告未能恪守法律
    ，甫於假釋期間即再犯本案，自制能力與守法精神均欠佳，
    並考量其寄藏槍彈之動機、持有槍彈之數量、對社會治安造
    成之危害、犯罪後坦承犯行及並未持前述槍、彈犯罪等情狀
    ，量處如主文所示之刑。又被告行為後，94年2月2日修正公
    布之刑法，業於95年7月1日起施行，關於易服勞役之折算標
    準，刑法第42條第2項原規定：「易服勞役以1元以上3元以
    下折算1日。但勞役期限不得逾6個月。」。參照被告行為時
    即修正前罰金罰鍰提高標準條例第2條前段（現已刪除）之
    規定，應就上開數額提高為100倍折算1日，則被告行為時易
    服勞役之折算標準，應以銀元300元即新台幣900元折算1日
    。刑法修正後，刑法第42條第3項規定：「易服勞役以新台
    幣1千元、2千元、3千元折算1日。但勞役期限不得逾1年。
    」。因上開刑度經折算結果均未逾6個月之日數，比較新舊
    法條，以修正後刑法第42條第3項前段之規定，較有利於被
    告，應依修正後刑法第2條第1項但書之規定，適用修正後刑
    法第42條第3項前段規定，就併科罰金部分諭知其易服勞役
    之折算標準。另扣案如附表所列之槍、彈，均為違禁品，且
    不論依修正前、後之刑法第38條第1項第1款皆須沒收，對被
    告而言並無有利或不利之情形，自應依修正前刑法第38條第
    1項第1款均宣告沒收。
三、據上論斷，應依刑事訴訟法第299條第1項前段、第300條，
    槍砲彈藥刀械管制條例第8條第4項、第12條第4項，刑法第2
    條第1項、第11條前段、第42條第3項前段，修正前刑法第38
    條第1項第1款。
本案經檢察官邱巧寧到庭執行職務。
中    華    民    國    95    年    8     月    24    日
              刑事第二庭  審判長法  官  王銘勇
                                法  官  方鴻愷
                                法  官  鄭子俊
以上正本證明與原本無異。
如不服本判決，應於送達後10日內向本院提出上訴狀。
中    華    民    國    95    年    8     月    24    日
                                書記官  沈藝珠
附錄本案論罪科刑法條全文：
槍砲彈藥刀械管制條例第8條
未經許可，製造、販賣或運輸鋼筆槍、瓦斯槍、麻醉槍、獵槍、
空氣槍或第4條第1項第1款所定其他可發射金屬或子彈具有殺傷
力之各式槍砲者，處無期徒刑或5年以上有期徒刑，併科新臺幣1
千萬元以下罰金。未經許可，轉讓、出租或出借前項所列槍枝者
，處5年以上有期徒刑，併科新臺幣1千萬元以下罰金。
意圖供自己或他人犯罪之用，而犯前二項之罪者，處無期徒刑或
7年以上有期徒刑，併科新臺幣1千萬元以下罰金。
未經許可，持有、寄藏或意圖販賣而陳列第1項所列槍枝者，處3
年以上10年以下有期徒刑，併科新臺幣700萬元以下罰金。
第1項至第3項之未遂犯罰之。
槍砲彈藥刀械管制條例第12條
未經許可，製造、販賣或運輸子彈者，處1年以上7年以下有期徒
刑，併科新台幣500萬元以下罰金。
未經許可，轉讓、出租或出借子彈者，處6月以上5年以下有期徒
刑，併科新台幣300萬元以下罰金。
意圖供自己或他人犯罪之用，而犯前二項之罪者，處3年以上10
年以下有期徒刑，併科新台幣700萬元以下罰金。
未經許可，持有、寄藏或意圖販賣而陳列子彈者，處5年以下有
期徒刑，併科新台幣300萬元以下罰金。
第1項至第3項之未遂犯罰之。
附表：
┌──┬────┬──┬────┬────┬────┬───────┐
│編號│扣案物  │數量│查扣時間│查扣地點│鑑定文號│鑑定結果      │
├──┼────┼──┼────┼────┼────┼───────┤
│ 1  │改造霰彈│壹支│94年10月│新竹縣竹│內政部警│認係由仿雙管霰│
│    │槍（編號│    │26日16時│北市博愛│政署刑事│彈槍製造之槍枝│
│    │00000000│    │20分許  │街305號4│警察局94│換裝土造金屬槍│
│    │22）    │    │        │樓404室 │年11月18│管改造而成之改│
│    │        │    │        │        │日刑鑑字│造槍枝，機械性│
│    │        │    │        │        │第094016│能良好，可供擊│
│    │        │    │        │        │7375號槍│發適用子彈使用│
│    │        │    │        │        │彈鑑定書│認具殺傷力。  │
├──┼────┼──┼────┼────┼────┼───────┤
│ 2  │制式霰彈│肆顆│同上    │ 同上   │同上    │認均係12 GAUGE│
│    │子彈    │    │        │        │        │制式霰彈，均具│
│    │        │    │        │        │        │殺傷力。      │
└──┴────┴──┴────┴────┴────┴───────┘


司法院資訊處製作；財團法人民間司法改革基金會備份。
